【裁判字號】    92,簡,26
【裁判日期】    920402
【裁判案由】    營業稅
【裁判全文】
臺中高等行政法院判決                                九十二年度簡字第二六號
    原      告  台灣永固造漆股份有限公司
    代  表  人  甲○○
    被      告  財政部台灣省中區國稅局
    代  表  人  許虞哲
    訴訟代理人  乙○○
右當事人間因營業稅事件，原告不服財政部中華民國九十二年一月十三日台財訴字第
○九一○○六七五九六號訴願決定，提起行政訴訟。本院判決如左︰
    主  文
原告之訴駁回。
訴訟費用由原告負擔。
    事  實  及  理  由
一、被告財政部台灣省中區國稅局奉行政院核定，原委託本件原行政處分機關台中市
    稅捐稽徵處代徵之營業稅，自九十二年一月一日起自行稽徵，原告列台中市稅捐
    稽徵處為被告，爰逕予更正被告為財政部台灣省中區國稅局。
二、原告於民國九十年八月銷售貨物，金額新台幣（下同）一八二、二一二元，逾規
    定期限三十日未申報銷售額或統一發票明細表，亦未按應納稅額繳納營業稅，經
    臺中市稅捐稽徵處查獲，核定補徵營業稅九、一一一元，並按所漏稅額處五倍罰
    鍰四五、五００元（計至百元止）。原告不服，申經復查、訴願決定未獲變更，
    遂提起本件訴訟，請求撤銷原處分及訴願決定。
三、原告起訴意旨略謂其因客戶倒帳，不得不於九十年九月十九日辦理暫停營業，停
    業前員工早已離職，相關資料亦已逸失，致未能遵期繳納營業稅，且原有房地產
    業經拍賣或刻正查封中，已無財產可供處分，為盡納稅義務，僅有能力負擔繳納
    補徵之稅額九、一一一元及一倍之罰鍰，原告惡性非重大，請准予從輕處罰等語
    。
四、按「營業人除本法另有規定外，不論有無銷售額，以每二月為一期，於次期開始
    十五日內，填具規定格式之申報書，檢附……向主管稽徵機關申報銷售額、應納
    或溢付營業稅額。其有應納營業稅額者，應先向公庫繳納後，檢同繳納收據一併
    申報。」、「營業人有左列情形之一者，主管稽徵機關得依照查得之資料，核定
    其銷售額及應納稅額並補徵之：一、逾規定申報期限三十日，尚未申報銷售額者
    。」為營業稅法第三十五條及第四十三條第一項第一款明定。又「納稅義務人，
    有左列情形之一者，除追繳稅款外，按所漏稅額處一倍至十倍罰鍰，並得停止其
    營業……二、逾規定期限三十日未申報銷售額或統一發票明細表，亦未按應納稅
    額繳納營業稅者。」「本法第五十一條第一款至第六款之漏稅額，依左列規定認
    定之：一、第一款至第四款及第六款，以經主管稽徵機關依查得之資料，核定應
    補徵之應納稅額為漏稅額。」營業稅法第五十一條第二款及同法施行細則第五十
    二條第二項第一款定有明文。
五、本件原告九十年八月銷售貨物，金額一八二、二一二元，逾規定期限三十日未申
    報銷售額或統一發票明細表，亦未按應納稅額繳納營業稅，經原行政處分機關（
    台中市稅捐稽徵處）於九十一年三月一日查獲，有交查異常清單附於原處分卷可
    稽，並為原告所不爭執，原行政處分機關補徵營業稅九、一一一元，並依首揭營
    業稅法及八十六年八月十六日台財稅第八六一九一二二八０號函發布「稅務違章
    案件裁罰金額或倍數參考表」規定，處五倍罰鍰四五、五００元，並未逾越上開
    營業稅法第五十一條第二款行政裁量範圍。是原處分（復查決定）並無違誤，訴
    願決定予以維持，亦無不合，原告起訴意旨，僅以其財務困難，無力負擔五倍罰
    鍰，請求撤銷原處分及訴願決定，難謂為有理由，應予駁回，並不經言詞辯論為
    之。
據上論結，本件原告之訴為無理由，依行政訴訟法第二百三十三條第一項、第二百三
十六條、第一百九十五條第一項後段、第九十八條第三項前段，判決如主文。
中    華    民    國    九十二      年      四        月      二        日
                 臺 中 高 等 行 政 法 院   第 四 庭
                                         法      官  黃  淑  玲
右正本證明與原本無異。
如不服本判決，應於判決送達後二十日內，以本訴訟事件所涉及之法律見解具有原則
性者，始得向本院提出上訴狀並表明上訴理由，經最高行政法院許可，否則不得上訴
；如於本判決宣示後送達前提起上訴者，應於判決送達後二十日內補提上訴理由書（
均應依對造人數提出繕本）。提起上訴應預繳送達用雙掛號郵票拾份（每份三十四元
）。
中    華    民    國    九十二      年      四        月      二        日
                                         法院書記官  黃  靜  華


司法院資訊處製作；財團法人民間司法改革基金會備份。
